臺灣臺中地方法院刑事判決　　　　　　　　　　　　九十一年度交易字第一六八號
　　公　訴　人　臺灣台中地方法院檢察署檢察官
　　被　　　告　乙○○
　　被　　　告　甲○○
右列被告因公共危險等案件，經檢察官提起公訴 (九十年度偵字第七四五四號、九十
一年度偵字第四○六三號)本院判決如左：
    主  文
乙○○服用酒類，不能安全駕駛動力交通工具而駕駛，處拘役肆拾日。如易科罰金，
以參佰元折算壹日。
甲○○公訴不受理。
    事  實
一、乙○○明知喝酒超過特定程度（飲酒後每公升吐氣之酒精含量量超過０．五五ｍ
    ｇ以上）即不能安全駕駛動力交通工具，仍於民國八十九年十一月二十八日某時
    ，在不詳時、地，飲用不詳酒類，致影響駕車能力而達不能安全駕駛之程度後，
    仍於同日下午，酒後駕駛車牌已註銷之未懸掛車牌自用小貨車，沿台中縣大肚鄉
    ○○村○○路○段由茄投往大肚方向行駛。於同日下午一時許，途經台中縣大肚
    鄉○○路○段三三六巷口時，適有甲○○駕駛車號ＯＵ—一七０七號自用小貨車
    ，沿台中縣大肚鄉○○路○段由大肚往茄投方向行駛，原應注意汽車在雙向二車
    道行駛時，均應在遵行車道內行駛，且在劃有分向限制線之路段，不得駛入來車
    之車道內，而依當時情形，天候晴朗，視距良好無障礙物，又無不能注意之情事
    ，竟疏於注意，於通過上開路段時，跨越分向限制線駛入來車車道，由於雙方有
    上開疏失，致於上開路口發生碰撞，致乙○○因而受有左股骨開放性骨折、左脛
    骨骨折、右側第五肋骨骨折、左鎖骨骨折、頭部外傷、腦出血等傷害，甲○○則
    因而受有左脛骨開放性骨折、右脛骨閉鎖性骨折、左尺骨骨折、左腓骨開放性骨
    折等傷害（乙○○過失傷害部分由本院另案審理中，甲○○過失傷害分審理中撤
    回告訴）。嗣經警據報將乙○○送醫後，經沙鹿光田醫院抽血檢驗測得其血液中
    所含酒精濃度為０‧一八三ｇ％（換算成吐氣所含酒精濃度為每公升０‧九一五
    毫克）。
二、甲○○過失傷害部分經乙○○告訴、乙○○公共危險部分由檢察官自動檢舉合併
    偵查起訴。
    理  由
甲、被告乙○○部分：
一、右揭事實，業據被告乙○○供承不諱，核與被害人甲○○指述相符，復有道路交
    通事故調查報告表一份、光田綜合醫院診斷證明書三份、現場照片十二張在卷可
    稽。又被告乙○○於送醫急救後，經抽血檢驗，其血液中所含酒精濃度高達０‧
    一八三ｇ％，換算成吐氣所含酒精濃度為每公升０‧九一五毫克，此有光田綜合
    醫院九十一年一月二十一日（九一）光醫事歷字第九一０００六六號函附乙○○
    急診病歷乙份在卷足憑。按刑法第一百八十五條之三，條文中所稱「不能安全駕
    駛動力交通工具」係屬不確定之法律概念，除衡之行為人駕車時飲用酒類之程度
    及血液中酒精含量之多寡外，並應參以行為人當時之精神狀態、駕馭車輛之情形
    及對於交通號誌或指揮之遵守能力，以資相佐，斷非徒以飲酒數量作為取決是否
    成罪之唯一標準。惟駕駛人於呼氣中酒精濃度達每公升零點五五毫克以上者，依
    据科學數据統計結果，其肇事率為常人之十倍，固呼氣中酒精濃度達每公升零點
    五五毫克以上者，得認為不能安全駕駛，已無疑議，法務部八十八年五月十八日
    法八八檢字第００一六六九號函即同此意旨。被告駕車前即已飲用酒類，於駕駛
    車輛肇事後，經警測定其吐氣中所含酒精成分已達每公升０‧九一五毫克，揆之
    前揭說明，其駕駛車輛之注意能力已因飲酒而較平日為低，並與他車發生碰撞，
    顯已不能安全駕駛動力交通工具事証明確，被告犯行堪以認定。
二、核被告所為係犯刑法第一百八十五條之三之公共危險罪。爰審酌被告犯罪所生危
    害，於審理中坦承犯行且已與被害人和解，犯後態度尚稱良好等一切情狀，從輕
    量處如主文所示之刑，並諭知易科罰金之折算標準。
乙、被告甲○○部分：
一、公訴意旨另以：被告甲○○於右揭時地駕駛車牌號碼ＯＵ—一七０七號自用小貨
    車，沿台中縣大肚鄉○○路○段由大肚往茄投方向行駛，原應注意汽車在雙向二
    車道行駛時，應在遵行車道內行駛，且在劃有分向限制線之路段，不得駛入來車
    之車道內，而依當時情形，天候晴朗，視距良好無障礙物，又無不能注意之情事
    ，竟疏於注意，於通過上開路段時，跨越分向限制線駛入來車車道，致於上開路
    口與乙○○所駕駛車牌已註銷之未懸掛車牌自用小貨車發生碰撞，致乙○○因而
    受有左股骨開放性骨折、左脛骨骨折、右側第五肋骨骨折、左鎖骨骨折、頭部外
    傷、腦出血等傷害。因認被告犯有刑法第二百八十四條第一項前段之過失傷害罪
    等語。
二、按告訴乃論之罪，其告訴人於第一審辯終結前，得撤回其告訴；又告訴經撤回者
    ，應諭知不受理之判決，刑事訴訟法第二百三十八條第一項、第三百零三條第三
    款分別定有明文。經查本件被告上開犯行經檢察官以刑法第二百八十四條第一項
    前段之過失傷害罪提起公訴，依同法第二百八十七條前段規定係屬告訴乃論之罪
    ，茲據告訴人乙○○於辯論終結前具狀撤回其告訴，有撤回告訴狀錄附卷可稽，
    依前開規定，爰不經言詞辯論逕行諭知不受理之判決。
丙、據上論斷，應依刑事訴訟法第二百九十九條第一項前段、第三百零三條第三款、
    第三百零七條、刑法第一百八十五條之三、第四十一條第一項，罰金罰鍰提高標
    準條例第二條，判決如主文。
中      華      民      國    九十一    年      七      月    二十二    日
                                    臺灣臺中地方法院交通法庭
                                        法  官  許金樹
右正本證明與原本無異。
如不服本判決，應於判決送達後十日內向本院提出上訴狀( 應附繕本 )，上訴於臺灣
高等法院臺中分院。
                       書記官
中      華      民      國    九十一    年      七      月    二十二    日
刑法第一百八十五條之三：
服用毒品、麻醉藥品、酒類或其他相類之物，不能安全駕駛動力交通工具而駕駛者，
處一年以下有期徒刑、拘役或三萬元以下罰金。
